臺灣宜蘭地方法院刑事判決　　　　　　　　　　　　　九十三年度易字第二五號
　　公　訴　人　臺灣宜蘭地方法院檢察署檢察官
　　被　　　告　甲○○
右列被告因竊盜等案件，經檢察官提起公訴（九十三年度偵字第一五三六號），及移
及移
判決如左：
    主  文
甲○○連續攜帶兇器竊盜，累犯，處有期徒刑壹年貳月。扣案之鑰匙壹支沒收；又意
圖為自己或第三人不法之所有，以詐術使人將本人之物交付，累犯，處拘役拾日，如
易科罰金，以參佰元折算壹日。
    事  實
一、甲○○曾於民國八十八年間，因竊盜案件，經臺灣桃園地方法院判處有期徒刑八
    月確定，於八十八年五月二十日入監執行，於八十八年十一月六日執行完畢出監
    ，又因妨害公務案件，經臺灣高等法院以八十八年度上易字第四四四０號判決判
    處有期徒刑四月確定，於九十年四月十一日入監執行，並於九十年八月十一日執
    行完畢出監。仍不知悔改，復基於意圖為自己不法所有之概括犯意，先後於附表
    所示之時間、地點及方式，竊取附表所示之物（犯罪時間、地點、方式、被害人
    均詳如附表所示），又於竊得附表編號一之車輛及附表編號二之公事包後，竟駕
    駛竊得之Ｔ九—四九三九號自用小客車，至位於宜蘭縣蘇澳鎮○○路一之一號之
    「山隆加油站」加油，因身上無現金，竟另行基於意圖為自己不法所有之犯意，
    持竊得之游國琮之身分證供抵押，使加油站之員工張禮堭陷於錯誤，而在上開車
    輛之油箱內加入合計新臺幣（下同）五百元之九五無鉛汽油二十二點五二公升，
    以此方式詐得價值五百元之汽油供其使用，嗣因甲○○遲未將油錢返還，張禮堭
    始知受騙，迄於如附表所示之時間分別為警查獲，始查知上情，並扣得如附表所
    示之物。
二、案經吳武男、何建成訴由宜蘭縣警察局蘇澳分局報請臺灣宜蘭地方法院檢察署檢
    察官偵查起訴；及宜蘭縣警察局羅東分局報請臺灣宜蘭地方法院檢察署檢察官偵
    查後移送本院併辦。
    理  由
一、右開事實，業據被告甲○○坦承不諱，並經告訴人吳武男、何建成及被害人游國
    琮、劉貞伶、吳震世、黃郁心、陳漢標、林永成、林正弘、張禮堭、林雍三、陳
    瑞麟、陳敬茂分別於警訊、偵查時指述甚詳，復有贓物認領保管單、游國琮身份
    證影本、山隆公司龐德加油站統一發票影本、查獲照片在卷可稽，且有鑰匙一支
    扣案可資參佐，核均與被告前開任意性自白之事實相符，堪信為真實，本件事證
    明確，被告竊盜、詐欺犯行堪以認定，應依法論科。
二、按刑法第三百二十一條第一項第三款之攜帶兇器竊盜罪，係以行為人攜帶兇器竊
    盜為其加重條件，此所謂兇器，其種類並無限制，凡客觀上足對人之生命、身體
    、安全構成威脅，具有危險性之兇器均屬之，且祇須行竊時攜帶此種具有危險性
    之兇器為已足，並不以攜帶之初有行兇之意圖為必要（最高法院七十九年度臺上
    字第五二五三號判例參照），本件被告於附表編號四、七所列時地攜帶用以行竊
    之十字起子為金屬製品，依社會一般觀念，用之攻擊他人，足以使人生命身體安
    全發生危險之虞，自屬兇器之一種。而被告意圖為自己不法所有，施用詐術，使
    加油站之人員陷於錯誤，而交付財物，故核被告所為係犯刑法第三百三十九條第
    一項之詐欺取財罪及如附表所示之罪。被告先後多次竊盜犯行，時間緊接，所犯
    係構成要件相同之罪名，顯均係基於概括犯意為之，均應依連續犯論處，從一重
    之連續攜帶兇器竊盜罪論處，並依法加重其刑。又被告所犯加重竊盜及詐欺取財
    二罪，犯意各別，行為互殊，應分論併罰。查被告前於八十八年間，因竊盜案件
    ，經臺灣桃園地方法院判處有期徒刑八月確定，於八十八年五月二十日入監執行
    ，於八十八年十一月六日執行完畢出監，又因妨害公務案件，經臺灣高等法院以
    八十八年度上易字第四四四０號判決判處有期徒刑四月確定，於九十年四月十一
    日入監執行，並於九十年八月十一日執行完畢出監，有卷附臺灣高等法院被告全
    國前案紀錄表可按，其受有期徒刑之執行完畢，五年以內再犯有期徒刑以上之罪
    ，為累犯，依法加重其刑。又被告所犯附表編號十、十一部分之犯行雖未據檢察
    官起訴，然檢察官就犯罪事實一部起訴者，其效力及於全部，本件被告所犯附表
    編號十、十一部份之犯罪事實，與前揭論罪科刑之竊盜罪部分有連續犯之關係，
    已如前述，並經檢察官函送併辦，本院自應就屬於裁判上一罪之部分一併加以裁
    判。爰審酌被告之素行、品行、犯罪之動機、目的、手段、所得財物之價值以及
    犯後尚知坦承犯行，態度堪稱良好等及其他一切情狀，分別量處如主文所示之刑
    ，並就詐欺取財罪部分諭知易科罰金之折算標準。
四、至扣案之鑰匙一支，為被告所有供犯罪所用之物，業據被告供承在卷，依法應為
    沒收之諭知。至被告供稱其所使用之十字起子，非為其所有，亦無證據證明該十
    字起子為其所有，爰不予宣告沒收，附此說明。
據上論斷，應依刑事訴訟法第二百九十九條第一項前段，刑法第三百二十一條第一項
第三款、第三百三十九條第一項、第五十六條、第四十七條、第四十一條第一項、第
三十八條第一項第二款，罰金罰鍰提高標準條例第一條前段、第二條，判決如主文。
本案經檢察官鄭雅方到庭執行職務
中        華        民        國    九十三    年    七    月     十九   日
                                臺灣宜蘭地方法院刑事第二庭
                                    法  官   鄭  貽  馨
右正本證明與原本無異。
如不服本判決，應於判決送達後十日內向本院提出上訴狀( 應附繕本 )。
                                    書記官   陳  蒼  仁
中        華        民        國    九十三    年    七    月     二十   日
附錄論罪法條
中華民國刑法第三百三十九條第一項
 (普通詐欺罪)
意圖為自己或第三人不法之所有，以詐術使人將本人或第三人之物交付者
，處五年以下有期徒刑、拘役或科或併科一千元以下罰金。
以前項方法得財產上不法之利益或使第三人得之者，亦同。
前二項之未遂犯罰之。
中華民國刑法第三百二十條第一項第一款
 (普通竊盜罪、竊佔罪)
意圖為自己或第三人不法之所有，而竊取他人之動產者，為竊盜罪，處五
年以下有期徒刑、拘役或五百元以下罰金。
意圖為自己或第三人不法之利益，而竊佔他人之不動產者，依前項之規定
處斷。
前二項之未遂犯罰之。
中華民國刑法第三百二十一條第一項第一款、第二款、第三款
 (加重竊盜罪)
犯竊盜罪而有左列情形之一者，處六月以上五年以下有期徒刑：
一  於夜間侵入住宅或有人居住之建築物、船艦，或隱匿其內而犯之者。
二  毀越門扇、牆垣或其他安全設備而犯之者。
三  攜帶兇器而犯之者。
四  結夥三人以上而犯之者。
五  乘火災、水災或其他災害之際而犯之者。
六  在車站或埠頭而犯之者。
前項之未遂罰之。
附表
┌──┬─────┬─────┬───────┬───────┬────┐
│編號│犯罪時間  │犯罪地點  │犯罪方式及被害│查獲時地及扣案│所犯法條│
│    │          │          │人            │物            │        │
├──┼─────┼─────┼───────┼───────┼────┤
│一  │九十三年三│宜蘭縣蘇澳│自一樓之浴室窗│將Ｔ九—四九三│刑法第三│
│    │月二十八日│鎮○○路八│戶攀爬進入後，│九號自用小客車│百二十一│
│    │凌晨三、四│十號      │竊取汽車鑰匙及│停放於宜蘭縣蘇│條第一項│
│    │時許      │          │大門鑰匙一串，│澳鎮大同南巷十│第一款、│
│    │          │          │隨即持竊得之汽│三之十二號前之│第二款  │
│    │          │          │車鑰匙，竊取吳│空地上，於九十│        │
│    │          │          │武男停放於門口│三年四月四日晚│        │
│    │          │          │之Ｔ九—四九三│間七時許，為警│        │
│    │          │          │九號自用小客車│查獲，並扣得Ｔ│        │
│    │          │          │一輛          │九—四九三九號│        │
│    │          │          │              │自用小客車一輛│        │
│    │   │          │              │、游國琮遭竊之│        │
│    │          │          │              │公事包一個    │        │
├──┼─────┼─────┼───────┼───────┼────┤
│二  │九十三年四│宜蘭縣蘇澳│見游國琮所有之│將竊得之公事包│刑法第三│
│    │月一日凌晨│鎮○○路一│Ｇ五—一四一八│放置於上開Ｔ九│百二十條│
│    │一時許    │０九巷六號│號自用小客車停│—四九三九號小│第一項  │
│    │          │屋前之騎樓│放於該處未上鎖│客車內，同時為│        │
│    │          │下        │，竊取車內之公│警查獲。      │        │
│    │          │          │事包一個（內有│              │        │
│    │          │          │支票五張、郵局│              │        │
│    │          │          │存摺一本、印章│              │        │
│    │          │          │四枚、金融卡及│              │        │
│    │          │          │信用卡各一張、│              │        │
│    │          │          │身份證一張及九│           │        │
│    │          │          │十元之零錢。  │              │        │
│    │          │          │              │              │        │
├──┼─────┼─────┼───────┼───────┼────┤
│三  │九十三年四│宜蘭縣蘇澳│見劉貞伶所有之│於附表五所示之│刑法第三│
│    │月三日凌晨│鎮○○路十│Ｌ二—八三六二│地點為警查獲  │百二十條│
│    │二時許    │八巷十四號│號自用小客車鑰│              │第一項  │
│    │          │住宅前    │匙插在車門上，│              │        │
│    │          │          │即竊取該輛自用│              │        │
│    │          │          │小客車        │              │        │
├──┼─────┼─────┼───────┼───────┼────┤
│四  │九十三年四│宜蘭縣礁溪│持上開Ｌ二—八│於附表五所示之│刑法第三│
│    │月五日晚間│鄉礁溪停車│三六二號自用小│地點為警查獲  │百二十一│
│    │九時三十分│場        │客車上所有之客│              │條第一項│
│    │許       │          │觀上具有危險性│              │第三款  │
│    │          │          │可為兇器使用之│              │        │
│    │          │          │十字起子一把，│              │        │
│    │          │          │竊取吳震世所有│              │        │
│    │          │          │停放於該處之Ｉ│              │        │
│    │          │          │Ｕ—六八一七號│              │        │
│    │          │          │自用小客車之車│              │        │
│    │          │          │牌二面，得手後│              │        │
│    │          │          │懸掛在上開竊得│              │        │
│    │          │          │之Ｌ二—八三六│              │        │
│    │          │          │二號自用小客車│              │        │
│    │          │          │上使用        │              │        │
├──┼─────┼─────┼───────┼───────┼────┤
│五  │九十三年四│宜蘭縣蘇澳│趁該廠房已停工│將竊得之物放於│刑法第三│
│    │月十日下午│鎮○○○路│無人看管之際，│上開竊得之Ｌ二│百二十條│
│    │一時三十分│七之九號中│徒手竊取不鏽鋼│—八三六二號自│第一項  │
│    │許        │日保利食品│水管架及不鏽鋼│用小客車上（懸│        │
│    │          │股份有限公│懸吊桿一支，得│掛竊得之ＩＵ—│        │
│    │          │司        │手後將竊得之物│六八一七號車牌│        │
│    │          │          │放於上開竊得Ｌ│），為警於九十│        │
│    │          │          │二—八三六二號│三年四月十日下│        │
│    │          │          │自用小客車（懸│午一時三十分許│        │
│    │          │          │掛竊得之ＩＵ—│為警查獲，並扣│        │
│    │          │          │六八一七號車牌│得ＩＵ—六八一│        │
│    │          │          │）上          │七號車牌二面、│        │
│    │          │          │              │Ｌ二—八三六二│        │
│    │          │          │              │號自用小客車、│        │
│    │          │          │              │不鏽鋼水管架二│        │
│    │          │          │              │座、不鏽鋼懸吊│        │
│    │          │          │              │桿一支        │        │
├──┼─────┼─────┼───────┼───────┼────┤
│六  │九十三年四│宜蘭縣羅東│見何建成所有九│將懸掛Ｖ八—五│刑法第三│
│    │月十八日凌│鎮○○路三│Ｔ—九九三九號│０二五號車牌之│百二十條│
│    │晨三時許  │十八號前  │自用小客車停放│且得九Ｔ—九九│第一項  │
│    │          │          │於路邊，何建成│三九號自用小客│        │
│    │          │          │下車未熄火之際│車停放於宜蘭縣│        │
│    │          │          │，竊取該自用小│蘇澳鎮○○路二│        │
│    │          │          │客車及車內之遙│段一六０號巷口│        │
│    │          │          │控器一個、鑰匙│時，為警於九十│        │
│    │          │          │四支及硬幣五百│三年四月十八日│        │
│    │          │          │元。   │晚間十一時三十│        │
│    │          │          │              │分許查獲，並扣│        │
│    │          │          │              │得Ｖ八—０五二│        │
│    │          │          │              │五號車牌二面、│        │
│    │          │          │              │九Ｔ—九九三九│        │
│    │          │          │              │號自用小客車一│        │
│    │          │          │              │輛            │        │
│    │          │          │              │              │        │
├──┼─────┼─────┼───────┼───────┼────┤
│七  │九十三年四│宜蘭縣蘇澳│見陳漢標所有Ｖ│將懸掛Ｖ八—五│刑法第三│
│    │月十八日凌│鎮○○路九│八—五０二五號│０二五號車牌之│百二十一│
│    │晨六時許  │十之七號前│自用小客車停放│且得九Ｔ—九九│條第一項│
│    │          │          │於該處，持客觀│三九號自用小客│第三款  │
│    │          │          │上開具有危險性│車停放於宜蘭縣│        │
│   │          │          │可為兇器使用之│蘇澳鎮○○路二│        │
│    │          │          │十字起子一把，│段一六０號巷口│        │
│    │          │          │竊取Ｖ八—五０│時，為警於九十│        │
│    │          │          │二五號車牌二面│三年四月十八日│        │
│    │          │          │（檢察官誤載為│晚間十一時三十│        │
│    │          │          │Ｖ八—０五二五│分許查獲，並扣│        │
│    │          │          │號），得手後將│得Ｖ八—０五二│        │
│    │          │          │該車牌懸掛於上│五號車牌二面、│        │
│    │          │          │開竊得之九Ｔ—│九Ｔ—九九三九│        │
│    │          │          │九九三九號自用│號自用小客車一│        │
│    │          │          │小客車上      │輛            │        │
├──┼─────┼─────┼───────┼───────┼────┤
│八  │九十三年四│宜蘭縣蘇澳│見林永成所有Ｉ│九十三年四月十│刑法第三│
│    │月十九日上│鎮○○○路│Ｎ—０三二０號│九日晚間七時許│百二十條│
│    │午七時許  │五十之四號│自用小貨車停放│，為警在宜蘭縣│第一項  │
│    │          │前        │於該處，徒手竊│羅東鎮○○路四│        │
│    │          │          │取該輛自用小貨│段六十二巷十號│        │
│    │          │          │車            │查獲          │        │
├──┼─────┼─────┼───────┼───────┼────┤
│九  │九十三年四│宜蘭縣羅東│見林淑娟所有之│於九十三年四月│刑法第三│
│    │月十九日下│鎮○○路一│ＷＵＡ—九二二│十九日下午三時│百二十條│
│    │午一時三十│八六號前  │號機車停放於該│五十五分許，騎│第一項  │
│    │分許      │          │處，及持其所有│乘前開機車途經│        │
│    │          │          │之鑰匙一把竊取│宜蘭縣蘇澳鎮濱│        │
│    │          │          │之            │海路與自強路口│        │
│    │          │          │              │時，為警攔檢查│        │
│    │          │          │              │獲，並扣得竊車│        │
│    │          │          │              │所用之鑰匙一串│        │
│    │          │          │              │              │        │
├──┼─────┼─────┼───────┼───────┼────┤
│十  │九十三年二│宜蘭縣蘇澳│見陳瑞麟所有停│於九十三年三月│刑法第三│
│    │月間某日  │鎮○○路二│放於該處之汽車│二十七日在不知│百二十條│
│    │          │七０巷十二│車窗未關上，伸│情之許志隆車上│第一項  │
│    │          │弄五十二號│手進入車內竊取│為警查獲      │        │
│    │          │前        │陳瑞麟所有之汽│              │        │
│    │          │          │車駕駛執照一張│              │        │
│    │          │          │              │              │        │
├──┼─────┼─────┼───────┼───────┼────┤
│十一│九十三年四│宜蘭縣羅東│見陳敬茂所有之│於九十三年四月│刑法第三│
│    │月十四日上│鎮○○路五│ＩＱ—七九五五│二十一日晚間八│百二十條│
│    │午五時許  │十五巷二十│號自用小貨車停│時三十分許，為│第一項  │
│    │          │三號前    │放於該處，徒手│警查獲        │        │
│    │          │          │竊取之        │              │        │
└──┴─────┴─────┴───────┴───────┴────┘
